# 求助陈版主. 关于使用收益法购买股权后，合并报表抵消问题

提问人：刘中兴 时间：2023-10-02 19:35:
陈版主，请问投资企业A购买企业B持有的被投资单位甲60%股权（甲企业是个PPP公司），购买价格按照收益法评估后的股权价值来（较甲企业账面价值，按收益法评估后的股权价值高），请问后期企业A在编制合并报表时，如何抵消子公司所有者权益，对按收益法的购买价确定的长期股权投资怎么才能跟子公司所有者权益抵平。因为没有特定说是某个资产评估增值，所以请问这部分差额怎么处理呢？

回答人：chenyiwei
PPP项目公司一般不构成“业务”，也就不能在收购方合并报表中确认出商誉。
在收购方合并报表层面，股权收购价格高于被收购项目公司净资产的差额应调整增加与该PPP项目相关的无形资产或者金融资产的初始计量金额。后续相应调整合并报表层面的无形资产摊销额或者金融资产对应的利息收入金额。
另外，在收购方的个别报表层面，虽然取得项目公司股权，名义上是子公司，但如果将其确认为长期股权投资按成本法核算，则后续到运营期结束时的可收回金额为零，将很难处理，一次性确认损失或者计提减值显然是不合理的。因此，建议在收购方的个别报表层面，对项目公司的股权投资确认为一项其他非流动资产，并与合并报表层面所确认的无形资产或金融资产采用相同的后续计量方式。